臺灣高雄地方法院刑事判決　　　　　　　95年度訴字第4411號
公　訴　人　臺灣高雄地方法院檢察署檢察官
被　　　告　丙○○
　　　　　　　　　　現於臺灣高雄看守所（
指定辯護人　施旭錦律師
上列被告因毒品危害防制條例案件，經檢察官提起公訴（95年度
偵字第21503 號），本院判決如下：
    主  文
丙○○連續販賣第一級毒品，累犯，處有期徒刑壹拾年；褫奪公
權伍年。販賣第一級毒品所得新臺幣伍仟元沒收，如全部或一部
不能沒收時，以其財產抵償之。又連續販賣第二級毒品，累犯，
處有期徒刑柒年肆月；販賣第二級毒品所得新臺幣肆仟元沒收，
如全部或一部不能沒收時，以其財產抵償之。應執行有期徒刑拾
柒年，褫奪公權伍年。販賣第一、二級毒品所得共計新臺幣玖仟
元沒收，如全部或一部不能沒收時，以其財產抵償之。
被訴轉讓第二級毒品部分無罪。
    事  實
一、丙○○前因違反肅清煙毒條例案件，經本院判處有期徒刑3
    年10月，嗣於台灣高等法院高雄分院審理時撤回上訴確定，
    於民國89年6 月13日縮短刑期假釋出監；又因施用第一、二
    級毒品案件，經本院分別判處有期徒刑7 月、6 月，並定應
    執行刑1 年確定，並與其上開假釋經撤銷後應執行之殘刑2
    年6 月18日接續執行，於91年4 月19日入監，甫於94年9 月
    4 日縮刑期滿執行完畢，猶不知悔改。竟基於意圖營利而販
    賣第一級毒品海洛因、第二級毒品甲基安非他命之概括犯意
    ，自95年4 月間某日起至同年6 月間某日止，以每1 小包海
    洛因新臺幣（下同）1,000 元之代價，連續在其位於高雄縣
    鳳山市○○街55號住處，販賣第一級毒品海洛因5 次予乙○○，合計其販賣第一級毒品海洛因予乙○○所得共5,000 元
    。另自95年4 月間某日起至同年6 月間某日止，以每1 小包
    甲基安非他命1,000 元之代價，連續在其位於高雄縣鳳山市
    ○○街55號住處及高雄縣鳳山救國團等處，販賣第二級毒品
    甲基安非他命4 次予乙○○，合計其販賣第二級毒品甲基安
    非他命予乙○○所得共4,000 元。嗣為警於95年8 月17日上
    午10時許，持搜索票在丙○○上址住處查獲。
二、案經高雄縣政府警察局鳳山分局報告台灣高雄地方法院檢察
    署檢察官偵查起訴。
    理  由
壹、被告丙○○被訴販賣第一、二級毒品有罪部分：
一、證人乙○○、丁○○於偵查中依法具結後向檢察官所為陳述
    ，就乙○○如何與被告聯絡購買毒品事宜及所購買之毒品種
    類、交易地點、購買之次數、金額等重要事項，均得為完整
    具體陳述，且查無其他顯不可信之情況存在，依刑事訴訟法
    第159 條之1 第2 項規定，得為證據。
二、訊據被告丙○○矢口否認有何販賣第一、二級毒品予乙○○
    、丁○○之犯行，辯稱：其與乙○○、丁○○不熟，不可能
    販賣毒品給乙○○、丁○○；且於95年7 月間某日，乙○○
    曾滿臉鮮血的與丁○○一同前往其上開住處，可能因該次並
    未理會乙○○之求助，故乙○○因懷恨在心始挾怨報復云云
    。經查：
（一）被告於上開時、地連續販賣第一級毒品海洛因5 次、第二
      級毒品甲基安非他命4 次予乙○○，合計販賣海洛因得款
      共5,000 元，販賣甲基安非他命得款共4,000 元之事實，
      業據證人乙○○、丁○○分別於偵、審時證述在卷，證人
      乙○○並證稱：其曾於95年5 月向被告購買海洛因5 次、
      安非他命約4 、5 次，每次價錢均是1,000 元；除了其中
      一次購買的安非他命係被告叫小弟（無法證明該人是否知
      情販賣）送到鳳山救國團交付外，其餘交易均係在被告上
      開住處內完成，且丁○○也有陪同前往等語（參本院審理
      卷第132 、133 頁）。證人丁○○亦證稱：乙○○自95年
      4 月到6 月間，曾向被告購買海洛因5 次、安非他命2 次
      ，其有陪同乙○○前往被告住處購買毒品約3 、4 次，另
      外1 次則是被告叫小弟送安非他命到鳳山救國團給乙○○
      ，當時其也在場等語（參95偵第21503 號卷第117 頁、本
      院卷第126 ～130 頁）。雖證人乙○○、丁○○就乙○○
      與被告交易第二級毒品甲基安非他命之次數、金額部分，
      前後略有出入，惟按證人之陳述部分前後不符，或相互間
      有所歧異時，究竟何者為可採，法院仍得本其自由心證予
      以斟酌，非謂一有不符或矛盾，即認其全部均為不可採信
      。蓋證人對案件之陳述，除係案發時刻意記憶，否則記憶
      本就不易完整，其先後陳述不符，或因記憶不完整或係遺
      忘所致；是對於購毒者關於買受毒品之時間、地點及次數
      等細節，要難苛求其完整記憶，縱使證述前後不一，是否
      全無可採，仍應斟酌全部證據資料而為認定，不能遽以證
      人先後陳述不一致，即謂不足採取又為被告無罪之諭知（
      最高法院95年度台上字第5513號判決參照）。本院審酌證
      人乙○○、丁○○於本院審理中就乙○○與被告聯絡之方
      式、購買海洛因及安非他命之次數、地點、價格及交付方
      式等均已詳細說明，且互核亦大致相符，足認其二人證述
      曾多次向被告購買毒品一節應與事實相符，自堪採信。另
      參酌本件被告販賣毒品予證人乙○○之次數甚多，顯見時
      間非短，故應以證人丁○○於本院審理時所證述乙○○持
      續向被告購買毒品之起訖時間為95年4 月至同年6 月止（
      參本院卷第128 頁），較之證人乙○○於審理時所證述之
      95年5 月間（參本院卷第134 頁）為可採。又審之本件證
      人乙○○向被告購買毒品時，證人丁○○並非每次均跟隨
      前往，此亦據證人丁○○於審理時證述在卷，並證稱：其
      陪同乙○○前往被告住處購買毒品約3 、4 次，另外1 次
      則是被告叫小弟送安非他命到鳳山救國團給乙○○，當時
      其也在場；另一次安非他命則是乙○○自己拿錢去被告住
      處還錢時拿的，但這次其未陪同等語（參本院卷第126 、
      129 頁）。是就被告販賣毒品予乙○○之種類、次數自應
      以證人乙○○於本院審理中所證述之內容與事實較為相近
      ，並採用最有利於被告之證詞，即認乙○○向被告購買海
      洛因之次數為5 次、安非他命之次數為4 次，每次均為
      1,000 元。從而，本件被告確於上開時、地連續販賣第一
      級毒品海洛因5 次、第二級毒品甲基安非他命4 次予乙○○，合計販賣海洛因得款共計5,000 元，販賣甲基安非他
      命得款共計4,000 元之事實已甚明確。
（二）被告雖辯稱：於95年7 月間某日，乙○○曾滿臉鮮血的與
      丁○○一同前往其上開住處，可能因該次其並未理會乙○○，故乙○○懷恨在心始為不實之證述云云。惟查，乙○○確曾於上開時、地滿臉鮮血與丁○○前往被告住處之事
      實，業據證人乙○○、丁○○於審理時證述在卷，證人丁○○並證稱：當天因乙○○想施用毒品卻又沒錢購買，所
      以才欲以滿臉鮮血之方式去找被告要些毒品來止痛、止血
      等語（參本院卷第127 頁）。審之被告與乙○○、丁○○
      雙方並不熟識一節，亦據被告自承在卷（參本院卷第130
      、137 頁），是被告與乙○○平日既互不相熟，而海洛因
      與甲基安非他命亦均屬政府嚴禁之違禁毒品，若非有一定
      供應毒品之來源管道，則甚難取得，衡諸常情，茍乙○○
      未曾向被告購買過毒品海洛因及安非他命，乙○○又何以
      能得知被告身上有毒品可供施用？又證人乙○○於偵訊時
      ，雖先予否認曾向被告購買過毒品一事（參95偵第21503
      號卷第126 頁），嗣經檢察官再次追問後，始坦承開始偵
      訊之際，係因被告之友人在外放話要對其不利，故甫於偵
      訊時，不敢承認曾向被告購買過毒品等語（參95偵第
      21503 號卷第127 頁）。足見證人乙○○於被告查獲後，
      本因恐懼遭報復而不欲出面指證，是其自無於事後故為攀
      誣之理，且證人乙○○就向被告購買毒品之種類、次數等
      細節均證述明確，已如前述，堪認其上開證詞應非虛構，
      從而，被告上開所辯：未曾販賣海洛因與甲基安非他命予
      乙○○云云，應係卸責之詞，不足採信。
（三）按販賣海洛因、甲基安非他命等毒品之行為，並無一定之
      公定價格，每次買賣之價格亦各有差異，隨供需雙方之資
      力或關係之深淺或需求之數量、貨源之充裕與否、販賣者
      對於資金之需求如何與殷切與否，以及政府查緝之態度，
      進而為各種之風險評估，而有各種不同之標準，並非一成
      不變。販賣者從各種「價差」或「量差」或係「純度（如
      摻入葡萄糖等物）」謀取利潤方式，或有差異，然其所圖
      利益之非法販賣行為目的，則屬相同，並無二致。本件被
      告否認販賣毒品犯行，而依卷內現有資料，無從推知販入
      、賣出毒品所賺取之差價為何。惟一般民眾普遍認知毒品
      之非法交易，向為政府查禁森嚴且重罰不貸，衡諸常情，
      倘非有利可圖絕無平白甘冒被重罰高度風險之理，從而，
      舉凡其有償交易，除足反證其確另基於某種非圖利本意之
      關係外，通常尚難因無法查悉其買進、賣出之差價，而諉
      無營利之意思，或阻卻販賣犯行之追訴（參照最高法院87
      年度台上字第3164號判決意旨參照）。又販賣毒品之所謂
      販賣行為，係行為人基於營利之目的，而販入或賣出毒品
      而言。販賣毒品者，其主觀上須有營利之意圖，且客觀上
      有販賣之行為即足構成，至於實際上是否已經獲利則非所
      問。即於有償讓與他人之初，係基於營利之意思，並著手
      實施，而因故無法高於購入之原價出售，最後不得不以原
      價或低於原價讓與他人時，仍屬販賣行為。必始終無營利
      之意思，縱以原價或低於原價有償讓與他人，方難謂為販
      賣行為，而僅以轉讓罪論處（最高法院93年度臺上字第
      1651號判決意旨參照）。本件被告購入毒品後，尚以
      1,000 元之售價，連續販賣海洛因及甲基安非他命與乙○○多次，如無利可圖，何需如此大費周章，勞累心力，足
      見其確有營利之意圖，甚為明確。
（四）綜上所述，本件事證已臻明確，被告販賣第一、二級毒品
      之犯行，堪以認定。
三、查被告行為後，如附表所示之相關法律均業經變更，並俱於
    95年7 月1 日施行，玆經整體比較結果，裁判時法並未較為
    有利，另刑法第37條第2 項有關禠奪公權之規定亦於94年2
    月2 日修正公布，比較新舊法結果，本以修正後之規定較有
    利於被告，然按因褫奪公權之宣告依刑法第34條第1 款之規
    定，為從刑，且因從刑附屬於主刑，除法律有特別規定者外
    ，從刑應依主刑所適用之法律。從而，本院綜合被告所涉全
    部罪刑之結果而為比較，依刑法第2 條第1 項前段之規定，
    認以適用修正前刑法上開各該規定，對被告為有利，故褫奪
    公權之從刑部分，亦依主刑所適用之法律而為適用，先此敘
    明。
四、核被告丙○○所為，係犯毒品危害防制條例第4 條第1 項之
    販賣第一級毒品罪及同條第2 項之販賣第二級毒品罪。又被
    告非法持有第一級毒品海洛因、第二級毒品甲基安非他命之
    低度行為，應分別為販賣之高度行為所吸收，均不另論罪。
    被告先後多次販賣第一級、第二級毒品之犯行，均時間緊接
    ，手法相同，且係觸犯構成要件相同之罪名，顯均係基於概
    括犯意而為之，應依修正前之刑法第56條論以連續犯，並依
    法加重其刑（被告所犯販賣第一級毒品罪之法定刑死刑、無
    期徒刑及販賣第二級毒品罪之法定刑無期徒刑部分，依刑法
    第64條第1 項、第65條第1 項之規定，均不得加重其刑，故
    僅就販賣第二級毒品本刑中之有期徒刑、罰金刑部分依法加
    重之）。其所犯上開2 罪，犯意各別，行為互異，應分論併
    罰之。再被告前因違反肅清煙毒條例案件，經本院判處有期
    徒刑3 年10月，嗣於台灣高等法院高雄分院審理時撤回上訴
    確定，於89年6 月13日縮短刑期假釋出監；又因施用第一、
    二級毒品案件，經本院分別判處有期徒刑7 月、6 月，並定
    應執行刑1 年確定，並與其上開假釋經撤銷後應執行之殘刑
    2 年6 月18日接續執行，於91年4 月19日入監，甫於94 年9
    月4 日縮刑期滿執行完畢等情，有臺灣高等法院被告前案紀
    錄表1 份附卷可稽，其於前開有期徒刑執行完畢後5 年內，
    再故意犯本件有期徒刑以上之罪，為累犯，應依刑法第47條
    第1 項之規定加重其刑，（本件被告係故意犯罪，無論依新
    舊法均構成累犯，自無新舊法比較之適用），並與其前開販
    賣第二級毒品罪之有期徒刑及罰金刑部分，並遞加重之（其
    所犯販賣第一級毒品罪之法定刑死刑、無期徒刑及販賣第二
    級毒品罪之法定刑無期徒刑部分，依刑法第64條第1 項、第
    65條第1 項之規定，均不得加重其刑，已如前述）。本院參
    酌本件被告僅販賣海洛因5 次，且販賣所得僅5,000 元，獲
    利尚非甚豐，其與坊間大盤販賣毒品之危害情形，顯然有別
    而無從比擬，如量處最低度之無期徒刑，顯屬情輕法重，衡
    情不無可憫，爰依刑法第59條之規定，就其販賣第一級毒品
    罪部分減輕其刑（本條僅作文字修正，不生新舊法比較之問
    題）。爰審酌被告明知毒品對人體之危害性，仍為圖一己私
    利而販賣第一級毒品海洛因、第二級毒品甲基安非他命，故
    其行為已足以助長吸食毒品之氾濫，並戕害他人身心，危害
    社會治安及善良風氣，且其犯後猶矢口否認犯行，量刑本不
    宜從輕；惟念及其販賣之次數、數量及獲利均不多等其他一
    切情狀，分別量處如主文所示之刑。另依被告販賣第一級毒
    品之犯罪性質，本院認有褫奪公權之必要，爰依修正前刑法
    第37條第2 項之規定，就販賣第一級毒品，諭知褫奪公權5
    年，並定被告應執行有期徒刑17年，褫奪公權5 年。
五、末被告販賣海洛因、甲基安非他命所得之財物5,000 元 、
    4,000 元，應分別依同條例第19條第1 項之規定沒收，如全
    部或一部不能沒收時，應以其財產抵償之。至扣案之白色不
    明粉末（呈毒品陰性反應）、夾鏈袋2 包、針筒1 支、自製
    吸食器1 個、塑膠鏟子4 支、玻璃吸食器1 支等物，依卷內
    資料均無法證明與本件被告販賣第一、二級毒品之犯罪事實
    有關，爰不另予宣告沒收，附此敘明。
貳、被告丙○○被訴販賣第二級毒品不另為無罪之諭知部分及轉
    讓第二級毒品無罪部分：
一、公訴意旨另以：被告丙○○基於販賣第二級毒品甲基安非他
    命之概括犯意，連續於93年1 月起至95年4 月間，以500 元
    、1,000 元不等之代價，販賣不詳數量之甲基安非他命予甲○○3 次，嗣又於95年8 月17日，在上開住處，以500 元之
    代價販賣甲基安非他命1 包予甲○○、戊○○。另基於轉讓
    第二級毒品之犯意，於94年8 月間某日，在高雄縣鳳山市○○路某處，轉讓甲基安非他命供庚○○施用1 次。因認被告
    此部份，亦涉犯毒品危害防制條例第4 條第2 項之販賣第二
    級毒品罪嫌及同條例第8 條第2 項之轉讓第二級毒品罪嫌云
    云。
二、按不能證明被告犯罪者，應諭知無罪之判決，刑事訴訟法
    第154 條第2 項、第301 條第1 項分別定有明文。又「事實
    之認定，應憑證據，如未能發現相當證據，或證據不足以證
    明，自不能以推測或擬制之方法，為裁判基礎」，而「認定
    犯罪事實所憑之證據，雖不以直接證據為限，間接證據亦包
    括在內，然無論直接或間接證據，其為訴訟上之證明，須於
    通常一般之人均不致有所懷疑，而得確信其為真實之程度者
    ，始得據之為有罪之認定，倘其證明尚未達到此一程度，而
    有合理之懷疑存在時，即無從為有罪之認定」，最高法院40
    年臺上字第86號、76年臺上字第4986號分別著有判例意旨可
    資參照。
三、公訴意旨認被告涉有上開販賣、轉讓第二級毒品之犯行，係
    以證人甲○○、戊○○、庚○○於警詢、偵查中所為證述、
    上開扣案物品及驗尿報告等為其論據。訊據被告丙○○堅詞
    否認有此部份販賣、轉讓第二級毒品之犯行，並辯稱：其自
    91年起即在監服刑，直至94年9 月4 日始出監，故其不可能
    販賣或轉讓毒品給甲○○、庚○○，且95年8 月17日查獲當
    天因其不肯承認扣案物品係其所有，故甲○○、庚○○心懷
    怨恨始為如此證述等語。經查：
（一）被訴販賣第二級毒品予甲○○、戊○○部分：
    1.證人甲○○固於警詢、偵查及本院審理時證述其曾向被告
      購買安非他命之事實，惟其先於警詢時證稱：於93年1 月
      至3 月間向被告購買安非他命3 次，之後都是向「阿祥」
      購買等語（參95偵第21503 號卷第9 頁）。又於偵查中證
      稱：於93年1 月至3 月向被告購買安非他命2 次，每次
      500 元到1,000 元不等，95年3 、4 月間在遊藝場也曾買
      過1 次1,000 元的安非他命等語（參95偵第21503 號卷第
      41～43頁）。再於本院審理時證稱：92、93年間有向被告
      買過2 次安非他命，95年4 月那次是其交錢給被告請被告
      幫忙向朋友購買等語（參本院卷第194 頁）。是證人甲○○就向被告購買的時間、次數及購買之方式前後不一，其
      證述是否可信，已非無疑。且被告於91年4 月19日即入屏
      東監獄執行，甫於94年9 月4 日縮刑期滿出監等情，有台
      灣高等法院被告前案紀錄表及本院依職權調取之台灣高雄
      地方法院檢察署檢察官執行指揮書（參本院卷第69頁）各
      1 份附卷可稽，是被告既服刑至94年9 月，其又何有可能
      於92、93年間販賣第二級毒品予甲○○？況證人甲○○於
      本院審理時復翻異前詞，改稱：95年8 月17日查獲當日，
      因被告不承認扣案物品係其所有，所以才說向被告購買毒
      品等語（參本院卷194 頁），是證人上開證述均有嚴重瑕
      疵，實難採信，從而，本件尚難僅憑證人甲○○上開有瑕
      疵之證述即認被告有前揭販賣甲基安非他命予甲○○之犯
      行。
    2.另被告於95年8 月17日案發當日販賣第二級毒品予甲○○
      、戊○○一節，雖據證人庚○○於警詢時證述在卷（參95
      偵第21503 號卷第14頁反面），惟其於警詢時亦證稱：其
      未看見被告交付毒品予甲○○、戊○○，是在廁所聽到該
      2 人向被告購買500 元毒品等語（參95偵第21503 號卷第
      14頁反面、第15頁）。是證人既未親眼看見被告販賣毒品
      之情節，其證詞是否可信，亦非無疑，且證人庚○○於本
      院審理時又翻異前詞，改稱：因氣不過被告不承認扣案毒
      品係其所有，所以才說假話等語（參本院卷第123 頁），
      是證人戊○○之證詞亦前後不一，本院自亦無從依戊○○
      警詢有瑕疵之供述，而據以推定被告於95年8 月17日有販
      賣第二級毒品甲基安非他命予甲○○、戊○○之犯行。
    3.綜上，公訴人所提上開證據既均無從使本院達到被告涉有
      此部分犯罪之確信，惟公訴意旨既認此部分與前開販賣第
      二級毒品有罪部分有連續犯之裁判上一罪之關係，爰不另
      為無罪之諭知，併此敘明。
（二）被訴轉讓第二級毒品予庚○○部分：
      證人庚○○固於警詢、偵查時證稱：被告曾於94年8 月轉
      讓第二級毒品云云。惟被告於91年4 月19日入監執行，於
      94年9 月4 日縮刑期滿出監等情，已如前述，被告自無可
      能於在監期間轉讓任何毒品予庚○○，且證人庚○○於本
      院審理時亦已翻異前詞，改稱：被查獲當日（95年8 月17
      日）因氣不過被告不承認扣案毒品係其所有，所以才說假
      話等語（參本院卷第123 頁），本院自不能以證人上開有
      瑕疵之證詞即遽認被告涉有轉讓第二級毒品之犯行。此外
      ，復查無其他積極事證足認被告有何其他轉讓第二級毒品
      之犯行，爰依前開說明，自應另為被告無罪之諭知。
據上論斷，應依刑事訴訟法第299 條第1 項前段、第301 條第1
項，毒品危害防制條例第4 條第1 項、第2 項、第19條第1 項，
刑法第2 條第1 項前段、第11條前段、第47條第1 項、第59條，
修正前刑法第56條、第37條第2 項、第51條第5 款，判決如主文
。
本案經檢察官己○○到庭執行職務。
中　  華  　民　　國　　96　  年  　3     月  　29    日
                  刑事第八庭  審判長法  官  李政庭
                                    法  官  賴文姍
                                    法　官  王俊彥
如不服本判決，應於判決送達後十日內，向本院提出上訴狀。
以上正本證明與原本無異。
中　　華　　民　　國　　96　　年　　3 　　月　　29　　日
                                    書記官  鄭永媚
┌───────────────────────────────────────────────┐
│附表：                                                                                        │
├──────┬─────────────┬─────────────┬───────┬────┤
│相關變更條文│行為時法（下稱舊法）之內容│裁判時法（下稱新法）之內容│比  較  理  由│備    註│
├──────┼─────────────┼─────────────┼───────┼────┤
│ 【連續犯】 │第56條：連續數行為而犯同一│（刪除）                  │新法刪除連續犯│被告先後│
│            │之罪名者，以一罪論。但得加│                          │之規定。      │多次之犯│
│            │重其刑至2 分之1 。        │                          │              │行，依新│
│            │                          │                          │              │法須分論│
│            │                          │                          │              │併罰，依│
│            │                          │                          │              │舊法則僅│
│            │                          │                          │              │論一罪，│
│            │                          │                          │              │是舊法有│
│            │                          │                          │              │利。    │
├──────┼─────────────┼─────────────┼───────┼────┤
│刑法第33條第│罰金：（銀元）1 元以上。  │罰金：新臺幣1,000 元以上，│罰金刑之下限，│舊法有利│
│5 款：罰金刑│                          │以百元計算之。            │由銀元1 元即新│        │
│下限變更    │                          │                          │臺幣30元，提高│        │
│            │                          │                          │為新臺幣1,000 │        │
│            │                          │                          │元            │        │
├──────┼─────────────┼─────────────┼───────┼────┤
│【褫奪公權】│1、修正前刑法第37條第2 項 │1、修正後刑法第37條第2 項 │新法將宣告刑下│新法有利│
│ 刑法第37條 │   ：「宣告6 月以上有期徒 │   ：「宣告1 年以上有期徒 │限由6 月酌改為│。惟本件│
│            │   刑，依犯罪之性質認為有 │   刑，依犯罪之性質認為有 │1 年，已提高從│主刑部分│
│            │   褫奪公權之必要者，宣告 │   褫奪公權之必要者，宣告 │刑褫奪公權之門│經比較結│
│            │   褫奪公權1 年以上10年以 │   1 年以上10年以下褫奪公 │檻。          │果應適用│
│            │   下。」。               │   權。」。               │              │舊法，故│
│            │                          │                          │              │從刑部分│
│            │                          │                          │              │亦應適用│
│            │                          │                          │              │舊法    │
├──────┼─────────────┼─────────────┼───────┼────┤
│【定應執行刑│修正前刑法第51條第5 款：「│修正後刑法第51條第5 款：「│新法修正後提高│舊法有利│
│】刑法第51條│宣告多數有期徒刑者，於各刑│宣告多數有期徒刑者，於各刑│合併應執行之最│        │
│第5 款      │中之最長期以上，各刑合併之│中之最長期以上，各刑合併之│高度刑期為30年│        │
│            │刑期以下，定其刑期。但不得│刑期以下，定其刑期。但不得│，且定應執行刑│        │
│            │逾20年。」                │逾30年。」                │為科刑事項，影│        │
│            │                          │                          │響行為人刑罰之│        │
│            │                          │                          │法律效果，屬法│        │
│            │                          │                          │律變更，自應為│        │
│            │                          │                          │新舊法之比較  │        │
├──────┼─────────────┼─────────────┼───────┼────┤
│【無期徒刑減│修正前刑法第65條第2 項：「│修正後刑法第65條第2 項：「│新法修正後提高│舊法有利│
│輕之方法】  │無期徒刑減輕者，為7 年以上│無期徒刑減輕者，為20年以下│無期徒刑減輕之│        │
│刑法第65條第│有期徒刑。」              │15年以上有期徒刑。」      │刑度範圍，使法│        │
│2 項        │                          │                          │官量刑範圍受到│        │
│            │                          │                          │限縮，行為人將│        │
│            │                          │                          │受到較舊法為重│        │
│            │                          │                          │或刑期較高之刑│        │
│            │                          │                          │罰，行為人受處│        │
│            │                          │                          │罰之實質內涵既│        │
│            │                          │                          │有變更，應屬法│        │
│            │                          │                          │律變更，自應為│        │
│            │                          │                          │新舊法之比較  │        │
├──────┼─────────────┴─────────────┴───────┴────┤
│綜合比較結果│舊法僅論以一罪，且罰金刑之下限、定應執行刑及無期徒刑減輕範圍均較新法為輕，顯較有│
│            │利。                                                                            │
└──────┴────────────────────────────────────────┘
附錄本判決論罪法條：
毒品危害防制條例第4條第1項、第2項
製造、運輸、販賣第一級毒品者，處死刑或無期徒刑；處無期徒
刑者，得併科新臺幣1 千萬元以下罰金。
製造、運輸、販賣第二級毒品者，處無期徒刑或7 年以上有期徒
刑，得併科新臺幣7 百萬元以下罰金。
